臺灣高等法院刑事裁定
110年度聲字第2567號
聲明異議人
即  受刑人  朱柏霖



上列聲明異議人即受刑人因違反毒品危害防制條例案件，對於臺
灣宜蘭地方法院109年度聲字第89號中華民國109年3月11日裁定
，聲明異議，本院裁定如下：
    主  文
聲明異議駁回。
    理  由
一、聲明異議意旨略以：聲明異議人即受刑人朱柏霖因違反毒品
    危害防制條例案件，經臺灣宜蘭地方法院（下稱宜蘭地院）
    諭知以新臺幣（下同）30萬元具保。嗣案件確定後，檢察官
    曾通知受刑人到案執行，經受刑人繳交犯罪所得1萬6,900元
    ，檢察官乃同意受刑人延後執行。其後宜蘭地院竟於109年3
    月11日以109年度聲字第89號裁定沒入受刑人上開保證金，
    但在此裁定之前，從未通知受刑人或具保人到案，可說是未
    先通知即直接裁定沒入，程序似已違法。爰聲明異議，請求
    撤銷上開裁定，並發還保證金云云。
二、按受刑人或其法定代理人或配偶以檢察官執行之指揮為不當
    者，得向諭知該裁判之法院聲明異議，刑事訴訟法第484條
    定有明文。次按執行機關對於審判機關所為之裁判，並無審
    查內容之權，故裁判是否違法，並非執行機關所得過問，是
    聲明異議之對象，應係檢察官之執行指揮行為，而非檢察官
    據以指揮執行之裁判，故刑事訴訟法第484條所稱「檢察官
    執行之指揮不當」，係指檢察官有積極執行指揮之違法及其
    執行方法有不當等情形而言；檢察官如依確定判決、裁定指
    揮執行，即無執行之指揮違法或其執行方法不當之可言，至
    於原確定判決、裁定，是否有認定事實錯誤或違背法令之不
    當，應循再審或非常上訴程序以資救濟，尚無對之聲明異議
    之餘地（最高法院108年度台抗字第79號裁定意旨參照）。
三、經查：　
　㈠受刑人前因違反毒品危害防制條例案件，經宜蘭地院以109年
    度聲字第89號裁定沒入保證金30萬元及其實收利息，受刑人
    不服該裁定，提起抗告，再經宜蘭地院以受刑人抗告逾期而
    裁定駁回抗告確定，有各該裁定及本院被告前案紀錄表在卷
    可按。是諭知受刑人沒入保證金之法院為宜蘭地院，本院並
    未為任何裁判，自非刑事訴訟法第484條所指「諭知該裁判
    之法院」。是以受刑人如對檢察官依宜蘭地院所宣示沒入保
    證金之指揮執行有所不服，自應向該法院提出聲明異議，始
    屬合法。其向無管轄權之本院聲明異議，於法自有未合。
  ㈡況受刑人以宜蘭地院未先行通知，即直接裁定沒入保證金，
    而指稱該裁定有所違法等詞，僅係對該裁定之適法與否有所
    爭執，並非對「檢察官執行之指揮不當」聲明異議，非屬刑
    事訴訟法第484條所定得聲明異議之客體，其執此聲明異議
    ，亦無足取。
四、綜上所述，受刑人向本院聲明異議，程序上即非合法，且宜
    蘭地院109年度聲字第89號裁定之適法與否，並非刑事訴訟
    法第484條所定得聲明異議之客體，本院亦無從予以審究。
    是受刑人執此聲明異議，為無理由，應予駁回。
據上論斷，應依刑事訴訟法第486條，裁定如主文。
中　　華　　民　　國　　110 　年　　6 　　月　　30　　日
　　　　　　　　　刑事第九庭  審判長法　官  潘翠雪
　　　　　　　　　　　　　　　　　  法　官  陳俞婷
　　　　　　　　　　　　　　　　　  法　官  陳信旗
以上正本證明與原本無異。
如不服本裁定，應於收受送達後5日內向本院提出抗告狀。
                                    書記官  董佳貞
中　　華　　民　　國　　110 　年　　6 　　月　　30　　日